臺灣臺北地方法院小額民事判決
111年度北小字第956號
原      告  巨揚小客連租賃有限公司

法定代理人  謝木傳  
訴訟代理人  陳美男  
被      告  侯茜文  
訴訟代理人  蔡文安  
上列當事人間請求侵權行為損害賠償事件，於中華民國111年5月
27日言詞辯論終結，本院判決如下︰
    主      文
被告應給付原告新臺幣壹萬壹仟柒佰肆拾肆元，及自民國一百一
十一年一月七日起至清償日止，按週年利率百分之五計算之利息
。
原告其餘之訴駁回。
訴訟費用新臺幣壹仟元，由被告負擔新臺幣伍佰貳拾元，餘由原
告負擔。
本判決第一項得假執行。但被告如以新臺幣壹萬壹仟柒佰肆拾肆
元為原告預供擔保後，得免為假執行。
原告其餘假執行之聲請駁回。
    事實及理由
一、原告主張：被告於民國109年6月1日駕駛車號000-0000自用
    小客車(下稱系爭B車)，沿臺北市松山區南京東路5段(下稱
    系爭路段)由西向東方向行駛，本應依駕駛人之注意義務，
    注意前後車輛狀況並保持安全間距，惟被告於系爭路段202
    號前時，未依照道路標線直線行駛，恣意偏跨兩車道，且未
    禮讓前方原告公司之員工陳美男駕駛原告所有之車號000-00
    00租賃用小客車(下稱系爭A車)先行並保持安全距離，致系
    爭A車因見後方系爭B車突偏跨車道，急向右閃行駛，惟仍因
    反應不及，發生碰撞事故。是被告之過失駕車肇事行為與上
    開結果間，具有相當因果關係，故被告應負侵權行為損害賠
    償責任。原告因本件事故發生，系爭A車嚴重受損，花費維
    修費用之損失共計新臺幣(下同)22,538元，其中工資費用6,
    761元、零件費用15,777元，被告應就駕車時之過失行為造
    成系爭A車受有之損害負損害賠償責任，爰依民法第184條第
    1項前段、第191條之2提起本件訴訟等語。並聲明：㈠被告應
    給付原告22,538元，及自本起訴狀繕本送達翌日起至清償日
    止，按週年利率5%計算之利息。㈡原告願供擔保，請准宣告
    假執行。
二、被告則以：依系爭B車之行車紀錄器畫面所示，影片時間於1
    8秒處，系爭B車沿系爭路段側車道直行。影片時間於22秒處
    ，系爭B車緩慢靠右行駛，至少已禮讓2台中線車道直行車先
    行。影片時間於27秒處，可見系爭B車已駛入中線車道直線
    行駛，完成變換車道之動作，此時亦可見系爭A車自外側車
    道切入。影片時間於28秒處，系爭A車自外側車道切入中線
    車道後無故驟然減速，導致系爭B車剎車不及追撞。故本件
    車禍之發生，實是系爭A車惡意逼車，向左變換車道，未禮
    讓被告直行車先行，且於變換車道後無故驟然減速所致，系
    爭B車就本案車禍之發生，實無任何過失等語，資為抗辯
　　。並聲明：原告之訴駁回。
三、按因故意或過失、不法侵害他人權利者，負損害賠償責任；
    汽車、機車或其他非依軌道行駛之動力車輛，在使用中加損
    害於他人者，駕駛人應賠償因此所生之損害，但於防止損害
    之發生，已盡相當之注意者，不在此限；民法第184條第1項
    前段、第191條之2定有明文。經查，原告主張被告駕駛系爭
    B車於前揭時地與系爭A車發生碰撞等節，業據其提出道路交
    通事故初步分析研判表、道路交通事故照片黏貼紀錄表、道
    路交通事故現場圖、車損照片等件影本在卷可稽（見本院卷
    第29-36頁），並經本院向臺北市政府警察局交通警察大隊
    調閱之道路交通事故初步分析研判表、道路交通事故現場圖
    、道路交通事故補充資料表、道路交通事故調查紀錄表、道
    路交通事故當事人登記聯單、道路交通事故照片黏貼紀錄表
    等資料在卷可參（見本院卷第43-53頁）。原告又主張系爭A
    車係因被告之過失致受損害，則為被告所否認，並以前揭情
    詞置辯，經查，本院於111年5月27日言詞辯論程序當庭勘驗
    被告行車紀錄光碟，勘驗結果為：「00：25，被告駕駛系爭
    B車，從內車道向右變換車道。00：27，原告駕駛系爭A車，
    向右閃避系爭B車(有聽到急煞聲)。00：28，系爭A車向左切
    回原車道後煞車。00：29，系爭B車撞上系爭A車左後保桿。
    」，參諸原告於警詢時陳稱：事故前原告駕駛系爭A車
　　，沿系爭路段往東行駛第2車道直行至事故處前，見左前方
    第1車道系爭B車突然要右切，因系爭B車出來速度較快，原
    告即稍往右第3車道閃避，結果右閃時，從後視鏡看見機車
    在系爭A車右後方很近且鳴喇叭剎車，原告又立即繞進系爭B
    車之前方回第2車道，結果系爭B車即撞上系爭A車之左後車
    尾（見本院卷第49頁），顯見被告向右變換車道時，未讓直
    行車先行，且未注意安全距離，致系爭A車向右閃避系爭B車
    後，又為閃避其右方來車，而切回原車道後受系爭B車之撞
    擊，且道路交通事故初步分析研判表之肇因研判，系爭B車
    涉嫌變換車道時未讓直行車先行，且未注意安全距離，而系
    爭A車尚未發現肇事因素(見本院卷第43頁)，亦同此見解，
    故被告抗辯其對於事故之發生並無過失云云，並不可採。本
    件被告既因使用汽車中加損害於系爭A車，致系爭A車受損，
    復難認被告對於防止損害之發生已盡相當之注意，被告之過
    失行為與系爭A車之車損結果，有相當因果關係，是被告應
    就本件事故所生之系爭A車之損害負損害賠償責任。
四、次按不法毀損他人之物者，被害人得請求賠償其物因毀損所
    減少之價額，民法第196條定有明文。又依上開規定請求賠
    償物被毀損所減少之價額，得以修復費用為估定之標準，但
    以必要者為限（例如：修理材料以新品換舊品，應予折舊）
　　，最高法院77年度第9次民事庭會議決議參照。依行政院所
    發布之固定資產耐用年數表及固定資產折舊率表，非運輸業
    用客車、貨車之耐用年數為5年，本院爰依行政院所頒固定
    資產耐用年數表及固定資產折舊率表，採定率遞減法計算系
    爭車輛之折舊。經查，原告主張其因本件車禍支出系爭A車
    修復費用22,538元，其中工資費用6,761元、零件費用15,77
    7元，業據其提出修理費用評估單、服務維修費清單、電子
    發票在卷可稽（見本院卷第37-40頁），揆諸首揭規定，其
    中新零件更換舊零件之零件折舊部分非屬必要費用，應予扣
    除。而依行政院所發布之固定資產耐用年數表及固定資產折
    舊率表，運輸業用客車、貨車之耐用年數為4年，依定率遞
    減法每年應折舊438/1000，另營利事業所得稅查核準則第95
    條第6項規定：「固定資產提列折舊採用定率遞減法者，以
    一年為計算單位，其使用期間未滿一年者，按實際使用之月
    數相當於全年之比例計算之，不滿一月者，以月計」，系爭
    A車自出廠日即107年7月（見本院卷第85頁）起至車禍發生
    日109年6月1日止，已使用2年，則系爭A車更換零件部分，
    經扣除折舊後為4,983元（計算式如附表），加計工資費用6
    ,761元後，原告得向被告請求之車輛修復費用為11,744元（
    計算式：4,983元＋6,761元＝11,744元），是逾此範圍之請求
    ，即屬無據。
五、末按給付無確定期限者，債務人於債權人得請求給付時，經
    其催告而未為給付，自受催告時起，負遲延責任。其經債權
    人起訴而送達訴狀，或依督促程式送達支付命令，或為其他
    相類之行為者，與催告有同一之效力；遲延之債務，以支付
    金錢為標的者，債權人得請求依法定利率計算之遲延利息。
    但約定利率較高者，仍從其約定利率；應付利息之債務，其
    利率未經約定，亦無法律可據者，週年利率為百分之五，民
    法第229條第2項、第233條第1項前段、第203條分別定有明
    文。查原告行使對被告之損害賠償請求權，係以支付金錢為
    標的，給付並無確定期限，自應經原告之催告而未給付，被
    告始負遲延責任。揆諸前揭規定，原告請求被告給付自起訴
    狀繕本送達翌日即111年1月7日（見本院卷第59頁）起至清
    償日止，按法定利率即週年利率5%計算之利息，洵屬有據。
六、從而，原告依侵權行為之法律關係，請求被告給付11,744元
　　，及自111年1月7日起至清償日止，按週年利率5%計算之利
    息，為有理由，應予准許。逾此範圍之請求，為無理由，應
    予駁回。
七、本件事證已臻明確，兩造其餘之攻擊或防禦方法及未經援用
    之證據，經本院斟酌後，認為均不足以影響本判決之結果，
    爰不逐一詳予論駁，併予敘明。　　　　　　　　
八、本判決原告勝訴部分，係就民事訴訟法第436條之8適用小額
    訴訟程序所為被告敗訴之判決，依同法第436 條之20規定，
    應依職權宣告假執行，並依同法第436條之23準用第436條第
    2項，適用同法第392條第2項規定，依職權宣告被告如預供
    擔保，得免為假執行。至原告敗訴部分，其假執行之聲請即
    失所附麗，應併予駁回。
九、訴訟費用負擔之依據：民事訴訟法第79條。按適用小額訴訟
    程序事件法院為訴訟費用之裁判時，應確定其費用額，民事
    訴訟法第436之19定有明文，爰依後附計算書確定本件訴訟
    費用額如主文第3項所示金額。
中　　華　　民　　國　　111 　年　　6 　　月　　17　　日
　　　　　　　       臺北簡易庭　
　　　　　　　　　            法　    官　郭美杏
以上正本係照原本作成。
如不服本判決，須以違背法令為理由，應於判決送達後20日內向
本庭（臺北市○○○路0 段000 巷0 號）提出上訴狀。（須按他
造當事人之人數附繕本）。如委任律師提起上訴者，應一併繳納
上訴審裁判費。
中　　華　　民　　國　　111 　年　　6 　　月　　17　　日
            　　　　　　　　　書　記　官  林玗倩
附錄：
一、民事訴訟法第436 條之24第2 項：　　
　　對於小額程序之第一審裁判上訴或抗告，非以其違背法令為
    理由，不得為之。
二、民事訴訟法第436 條之25：　　
　　上訴狀內應記載上訴理由，表明下列各款事項：
    ㈠原判決所違背之法令及其具體內容。
    ㈡依訴訟資料可認為原判決有違背法令之具體事實。
三、民事訴訟法第436 條之32條第2 項：
　　第438 條至第445 條、第448 條至第450 條、第454 條、第
    455 條、第459 條、第462 條、第463 條、第468 條、第46
    9 條第1 款至第5 款、第471 條至第473 條及第475 條第1
    項之規定，於小額事件之上訴程序準用之。
計　　算　　書
項　　　　目             金　額（新臺幣）     　　備　註
第一審裁判費   　 　　   1,000元
合　　　　計　　　       1,000元
附  表
-----
折舊時間           金額
第1年折舊值        15,777×0.438=6,910
第1年折舊後價值    15,777-6,910=8,867
第2年折舊值        8,867×0.438=3,884
第2年折舊後價值    8,867-3,884=4,983